【裁判字號】    90,毒抗,266
【裁判日期】    900928
【裁判案由】    聲請觀察勒戒
【裁判全文】
臺灣高等法院高雄分院刑事裁定                      九十年度毒抗字第二六六號
    抗告人
    即被告    甲○○
右抗告人因違反毒品危害防制條例案件，不服台灣屏東地方法院中華民國九十年八月
十七日裁定（九十年度毒聲第一四三三號）提起抗告，本院裁定如左：
    主  文
抗告駁回。
    理  由
一、本件抗告意旨略以：抗告人甲○○於九十年五月九日前半年，長期罹患感冒，經
    常服用感冒糖漿，此是檢驗前所採尿液驗出安非他命成分所由來也，為此不服原
    裁定提起抗告云云。
二、原裁定以：被告甲○○於九十年五月九日在台灣高雄地方法院檢察署觀護人室經
    採集其尿液送台灣科技檢驗公司檢驗之結果，呈現曾施用第二級毒品甲基安非他
    命之陽性反應，有該公司九十年五月十六日ＫＺ000000000000號尿
    液檢驗報告書一紙在卷可稽，經再送法務部調查局檢驗，其尿液仍有安非他命陽
    性反應，調查局九十年七月廿六日（九○）陸（四）字第九○○四一一○二號鑑
    定通知書可憑，足見被告應有於經採尿時即九十年五月九日前回溯二十四小時內
    止之某時（不含公權力拘束之時間），在不詳地點處施用第二級毒品安非他命之
    事實，被告甲○○有犯毒品危害防制條例第十條第二項之施用第二級毒品罪，依
    毒品危害防制條例第二十條第三項前段之規定，即應裁定將被告甲○○送勒戒處
    所觀察、勒戒等語。
三、經查抗告人甲○○於九十年五月九日經觀護人採集其尿液送檢驗之結果，呈現曾
    施用第二級毒品甲基安非他命之陽性反應，此有台灣科技檢驗公司九十年五月十
    六日ＫＺ000000000000號尿液檢驗報告書及法務部調查局九十年七
    月廿六日（九○）陸（四）字第九○○四一一○二號鑑定通知書可憑。又按部分
    成藥之服食，固可在尿液測試中產生偽陽性安非他命反應，但如用精密儀器分析
    ，將可排除偽陽性之可能，而得到正確答案，目前最常用之確認方法為氣相層析
    質譜儀，以該儀器作藥物及其代謝產物之定性及定量分析，幾乎不會有偽陽性反
    應產生，此有行政院國軍退除役官兵輔導委員會台北榮民總醫院八十三年四月七
    日（83）北總內字第三０五函文意旨可參，而本件前開驗尿結果認定，即係以Ｇ
    Ｃ／ＭＳ氣相層析／質譜儀法資為檢驗方法，依上開說明，應無錯誤之可能，且
    抗告人甲○○歷年曾有多次施用毒品惡習，有其前科表可稽，本件查獲當時是否
    確曾服用上開藥品，還是嗣後抗辯才提出，並無証据証明。又本件只是將抗告人
    甲○○送觀察，觀察期間不長（一般約一星期左右即可判斷出有無繼續施用毒品
    傾向，若無施用毒品傾向即可出所），若抗告人甲○○無吸食毒品，又何懼被觀
    察幾天﹖是原審依法裁定將抗告人甲○○送勒戒處所觀察、勒戒，經核並無不合
    ，本件抗告意旨否認施用第二級毒品安非他命即拒絕被觀察，為無理由，應予駁
    回。
四、據上論結，依刑事訴訟法第四百十二條，裁定如主文。
中      華      民      國    九十      年      九      月     廿八     日
                              臺灣高等法院高雄分院刑事第八庭
                                  審判長法官  郭雅美
                                        法官  洪兆隆
                                        法官  張盛喜
右正本證明與原本無異。
不得再抗告。
                                      書記官  魏文常
中      華  民      國    九十      年      十      月       三     日
                                                                  Ａ


司法院資訊處製作；財團法人民間司法改革基金會備份。
